【裁判字號】    98,訴,220
【裁判日期】    980617
【裁判案由】    違反毒品危害防制條例
【裁判全文】
臺灣花蓮地方法院刑事判決               98年度訴字第220號
公  訴  人  臺灣花蓮地方法院檢察署檢察官
被      告  甲○○
                    （另案於臺灣花蓮監獄執行中）
上列被告因違反毒品危害防制條例案件，經檢察官提起公訴（98
年度偵字第1490號），被告於本院準備程序中就被訴之事實為有
罪之陳述，經合議庭評議後，裁定由受命法官獨任進行簡式審判
程序，本院判決如下：
    主  文
甲○○施用第一級毒品，累犯，處有期徒刑壹年。扣案之甲基非
他命壹包（毛重零點貳陸公克）沒收銷燬之；扣案之安非他命吸
食器壹組、塑膠吸管參支、玻璃杯壹個、奶嘴壹個均沒收。
    事  實
一、甲○○前於民國95年間因竊盜及妨害自由等案件，經臺灣高
    等法院花蓮分院分別判處有期徒刑4月及6月，應執行有期徒
    刑10月確定，於97年10月22日縮刑期滿執行完畢；其另於96
    年間因施用毒品案件，經本院裁定送觀察、勒戒後，認有繼
    續施用毒品傾向，復經本院裁定送強制戒治，於97年5 月12
    日停止戒治處分釋放出所執行完畢，詎仍不知悔改，復基於
    施用毒品之犯意，於上開強制戒治執行完畢5年內之98年3月
    21日晚上11、12時許，在花蓮縣新城鄉北埔村某處朋友家中
    ，同時將第一級毒品海洛因及第二級毒品甲基安非他命置於
    安非他命吸食器內以火燒烤之方式，同時施用海洛因及甲基
    安非他命1 次。嗣因另犯施用毒品案件經臺灣花蓮地方法院
    檢察署發布通緝，於同月23日上午10時45分許，在花蓮縣新
    城鄉○○街345巷28號頂樓為警查獲，並扣得甲基非他命1包
    （毛重0.26公克）、安非他命吸食器1組、塑膠吸管3支、玻
    璃杯1個、奶嘴1個等物。
二、案經花蓮縣警察局新城分局報告臺灣花蓮地方法院檢察署檢
    察官偵查起訴。
    理  由
一、按刑事訴訟法第273條之1第1 項規定，除被告所犯為死刑、
    無期徒刑、最輕本刑為3 年以上有期徒刑之罪、或高等法院
    管轄第一審案件者外，於審判期日前之程序進行中，被告先
    就被訴事實為有罪之陳述時，審判長得告知被告簡式審判程
    序之旨，並聽取當事人、代理人、辯護人及輔佐人之意見後
    ，裁定進行簡式審判程序。經查，本件被告甲○○被訴違反
    毒品危害防制條例案件，為前開不得進行簡式審判程序以外
    之案件，且被告於本院行準備程序時就訴事實為有罪之陳述
    ，經本院告知被告簡式審判程序之旨，並聽取被告之意見後
    ，爰依前開刑事訴訟法第273條之1第1 項之規定，當庭裁定
    改依簡式審判程序並由受命法官獨任審判之，合先敘明。
二、被告於上開時間、地點同時施用海洛因及甲基安非他命之事
    實，業據其於本院審理時均坦承不諱，而被告為警查獲時採
    集之尿液，經送驗結果呈安非他命類及鴉片類陽性反應，此
    有慈濟大學濫用藥物檢驗中心檢驗總表、毒品案件尿液檢體
    採集送驗檢體紀錄表、扣押物品清單各1 份在卷可稽，被告
    上開自白與事實相符，堪信其為真實。又被告前於96年間因
    施用毒品案件，經本院裁定送觀察、勒戒後，認有繼續施用
    毒品傾向，復經本院裁定送強制戒治，於97年5 月12日停止
    戒治處分釋放出所執行完畢等情，有臺灣高等法院被告前案
    紀錄表1份在卷可稽，其於強制戒治執行完畢釋放後5年內再
    犯本件施用毒品犯行，應可認定。本案事證明確，被告犯行
    洵堪認定，應依法論科。
三、按海洛因係毒品危害防制條例第2條第2項第1 款所稱之第一
    級毒品；甲基安非他命係毒品危害防制條例第2條第2 項第1
    款所稱之第二級毒品罪。核被告所為，係犯毒品危害防制條
    例第10條第1項之施用第一級毒品罪及同條第2項之施用第二
    級毒品罪，被告施用前後持有海洛因及甲基安非他命之低度
    行為，應為施用海洛因及甲基安非他命之高度行為所吸收，
    不另論罪。被告同時施用海洛因及甲基安非他命，業據其於
    本院審理時供述在卷，其係以一行為同時觸犯毒品危害防制
    條例第10條第1項之施用第一級毒品罪及同條第2項之施用第
    二級毒品罪，為想像競合犯，依刑法第55條之規定，應從重
    之施用第一級毒品罪處斷，檢察官於起訴時認應分論併罰，
    容有誤會，附此敘明。又被告前於95年間因竊盜及妨害自由
    等案件，經臺灣高等法院花蓮分院分別判處有期徒刑4月及6
    月，應執行有期徒刑10月確定，於97年10月22日縮刑期滿執
    行完畢等情，有臺灣高等法院被告前案紀錄表1 份在卷可參
    ，其於5 年以內故意再犯本件有期徒刑以上之罪，為累犯，
    應依刑法第47條第1 項規定加重其刑。爰審酌被告前科累累
    ，素行不佳，施用毒品之種類，對自己身體之殘害，經觀察
    、勒戒及強制戒治仍未能戒除毒癮及其於本院審理時坦承犯
    行之態度等一切情狀，量處如主文所示之刑，以示懲儆。末
    查，扣案之甲基非他命1 包（毛重0.26公克），應依毒品危
    害防制條例第18條第1 項前段規定，沒收銷燬之。另扣案之
    安非他命吸食器1組、塑膠吸管3支、玻璃杯1個、奶嘴1個，
    為被告所有供施用海洛因及甲基安非他命所用之物，已據其
    供明在卷，均應依刑法第38條第1項第2款規定宣告沒收。
據上論斷，應依刑事訴訟法第299條第1項前段、第273條之1第 1
項，毒品危害防制條例第10條第1項、第2項、第18條第1 項前段
，刑法第11條前段、第47條第1項、第55條、第38條第1項第2 款
之規定，判決如主文。
本案經檢察官張立中到庭執行職務。
中    華    民    國    98    年    6     月    17    日
                  刑事第三庭    法  官  湯國杰
以上正本證明與原本無異。
如不服本判決應於收受送達後10日內向本院提出上訴書狀，並應
敘述具體理由。其未敘述上訴理由者，應於上訴期間屆滿後20日
內向本院補提理由書 (均須按他造當事人之人數附繕本)「 切勿
逕送上級法院」。
中    華    民    國    98    年    6     月    17    日
                                書記官
附錄本判決論罪之法律條文：
毒品危害防制條例第10條
施用第一級毒品者，處 6 月以上 5 年以下有期徒刑。
施用第二級毒品者，處 3 年以下有期徒刑。


司法院資訊處製作；財團法人民間司法改革基金會備份。
